【裁判字號】    89,婚,515
【裁判日期】    890831
【裁判案由】    離婚
【裁判全文】
臺灣板橋地方法院民事判決  八十九年度婚字第五一五號
    原      告  乙○○
                          送達.
    被      告  丙○○
                          （現因案在台灣桃園監獄執行）
右當事人間請求離婚事件，本院判決如左：
    主      文
准原告與被告離婚。
訴訟費用由被告負擔。
    事      實
甲、原告方面：
  一、聲明：求為判決如主文所示。
  二、陳述：兩造於民國（下同）八十四年十一月三十一日結婚，育有一子劉柏亨，
            婚後被告既不愛工作，又愛打電玩，於八十六年間曾有偷竊紀錄，兩造
            嗣於八十八年九月二十七日協議離婚並簽有離婚協書一式四份，但被告
            因故未前往戶政機關辦理離婚登記，且被告於八十八年間又因觸犯竊盜
            罪，被台灣桃園地方法院判處徒刑八月確定，查該罪之性質為不名譽之
            犯罪，爰依民法第一千零五十二條第一項第十款規定請求判決離婚。
  三、證據：提出戶籍謄本一份、戶口名簿影本一紙、離婚協書一份為證，並聲請訊
            問證人甲○○、杜秀襟、胡家鳳。
乙、被告方面：
  一、聲明：同意離婚。
  二、陳述：被告現因機車竊盜案件在執行。
丙、本院依職權向台灣板橋地方法院檢察署調取被告刑案資料查註紀表。
    理      由
甲、程序方面：
    原告起訴時原係主張被告行蹤不明，惡意遺棄，依民法第一千零五十二條第一項
    第五款之規定訴請離婚，嗣於八十九年八月二十一日言詞辯論時，當場主張被告
    於八十八年間觸犯竊盜罪並經判刑確定，為其先前所不知，現始知悉，爰併依同
    條第一項第十款規定訴請離婚，並撤回原以惡意遺棄為由訴請裁判離婚之請求，
    原告前揭訴之追加、變更經被告同意而為言詞辯論，合於民事訴訟法第第二百五
    十五條之規定，自應准許，合先敘明。
乙、得心證之理由：
一、查兩造間婚姻關係現仍存續中，有原告所提之戶籍謄本配偶欄記載可據。又原告
    主張之事實，業據提出離婚協書一份為證，並經證人甲○○、杜秀襟到場證述屬
    ，且被告於八十八年間因觸犯竊盜案件，經台灣桃園地方法院於八十九年三月九
    日以八十八年度易字第一七八八號刑事判決判處有期徒刑八月，該判決並於八十
    九年四月二十七日確定，被告現因該案在監執行等情，復據本院依職權向台灣板
    橋地方法院檢察署調取被告刑案資料查註紀錄表核閱無訛，自堪信為真實。
二、按夫妻之一方因犯罪被處三年以上之徒刑或犯不名譽之罪被處徒刑者，他方得向
    法院請求判決離婚，民法第一千零五十二條第一項第十款前段、後段定有明文。
    查被告所犯之前開竊盜罪，依通常之社會觀念，應認係屬不名譽之犯罪，核與首
    開規相符。又原告主張其係於八十九年八月二十一日言詞辯論時，始知悉被告因
    犯前揭不名譽之罪而被處徒刑確定，被告對此復不爭執，自堪信為真實。準此，
    原告於其知悉後一年內提起本件訴訟，於法洵屬有據，其據以請求判決離婚，為
    有理由，應予准許。
三、據上論結，本件原告之訴為有理由，依民事訴訟法第七十八條，判決如主文。
中      華      民      國    八十九    年      八      月    三十一    日
                                  臺灣板橋地方法院家事法庭
~B法      官  程怡怡
右正本係照原本作成。
如對本判決上訴，須於判決送達後二十日之不變期間內，向本院提出上訴狀。
中      華      民      國    八十九    年      八      月    三十一    日
~B書  記  官  劉昌明


司法院資訊處製作；財團法人民間司法改革基金會備份。
